【裁判字號】    89,簡上,157
【裁判日期】    890816
【裁判案由】    妨害婚姻
【裁判全文】
臺灣高雄地方法院刑事判決                        八十九年度簡上字第一五七號
    公訴人  臺灣高雄地方法院檢察署檢察官
    上訴人  丙○○
    即被告
    上訴人  乙○○
    即被告
右列上訴人即被告乙○○、丙○○妨害家庭案件，不服台灣高雄地方法院鳳山簡易庭
八十九年五月三十日八十九年度鳳簡字第三○六號簡易判決（原起訴案號：八十九年
度偵字第三七三八號），提起上訴，本院判決如左：
    主  文
上訴駁回。
    事  實
一、乙○○於民國七十六年二月二十八日，因妨害自由案，經判有期徒刑七月，於七
    十七年二月五日執行完畢，翌日出獄。又因傷害案件，七十六年七月九日經判處
    罰金八千元，於七十七八月三日執行完畢。又於八十四年四月六日，因賭博罪經
    判處罰金七千元確定，於八十四年五月二十四日執行完畢。又於八十四年四月六
    日，因賭博罪經判處罰金一萬元確定，於八十四年五月二十四日執行完畢。丙○○於七十四年九月三日，因墮胎罪，經判處罰金五百元，於七十四年十月二十二
    日執行完畢。
二、乙○○明知丙○○為甲○○之妻，竟仍基於與有配偶之人相姦之概括犯意，而與
    基於通姦概括犯意之丙○○，自八十八年十二月二十日起，連續在高雄縣林園鄉
    ○○村○○路二一六號乙○○住處發生性行為多次（詳細次數已不記得）。嗣於
    八十九年一月十二日晚上十時許，乙○○、丙○○在上址發生性行為後，於翌（
    十三）日凌晨零時四十五分許，經甲○○帶同警員，於前揭乙○○住處當場查獲
    乙○○與全身赤裸未及穿衣之丙○○同處一室。
三、案經甲○○訴由高雄縣警察局林園分局移送台灣高雄地方法院檢察署檢察官偵查
    後聲請簡易判處刑。
    理  由
一、訊據被告即上訴人乙○○、丙○○於本院調查審理時，均矢口否認犯罪，辯稱：
    未曾發生性行為，且八十九年一月十三日為警查獲前約十分鐘，丙○○方抵達乙○○住處，查獲時房門更未上鎖，實不可能發生性行為云云。經查，右揭事實，
    業據告訴人甲○○指訴在卷，並有林園分局現場紀錄一紙及照片八紙在卷可稽。
    又乙○○、丙○○於警訊時均已供承確有發生性行為，丙○○更於偵查中供承不
    諱。是被告兩人事後翻異前供所為之前揭辯詞，無非意在卸責，委無足採。事證
    明確，被告犯行均堪予認定。
二、核被告丙○○所為，係犯刑法第二百三十九條之通姦罪；另被告乙○○所為，則
    係犯同條之相姦罪。又丙○○多次通姦行為，時間緊接，犯罪構成要件相同，係
    基於概括犯意而觸犯同一罪名，應依連續犯之規定以一罪論，並加重其刑。又乙○○多次相姦行為，時間緊接，犯罪構成要件相同，係基於概括犯意而觸犯同一
    罪名，應依連續犯之規定以一罪論，並加重其刑。
三、原審因依刑法第五十六條、第二百三十九條、第四十一條、罰金罰鍰提高標準條
    例第二條，依簡易判決各量處丙○○、乙○○有期徒刑四月，並諭知易科罰金之
    折算標準。認事用法俱無不合，量刑亦稱妥適，被告上訴意旨否認曾發生性關係
    ，指摘原判決不當，並無足採，為無理由，應予駁回。
據上論斷，應依刑事訴訟法第四百五十五條之一第三項、第三百六十八條，判決如主
文。
本案經檢察官洪期榮到庭執行職務。
中      華      民      國    八十九    年      八      月      十六    日
                                  臺灣高雄地方法院刑事第六庭
                                      審判長法  官  莊崑山
                                            法  官  沈建興
                                            法  官  洪碩垣
右正本證明與原本無異。
不得提上訴。
                                            書記官  顏平國
中      華      民      國    八十九    年      八      月      二十四  日
附錄本案論罪科刑法條全文
刑法第二百三十九條
有配偶而連續與人通姦，處一年以下有期徒刑。其相姦者亦同。


司法院資訊處製作；財團法人民間司法改革基金會備份。
